【裁判字號】    99,審訴,1819
【裁判日期】    990714
【裁判案由】    毒品危害防制條例
【裁判全文】
臺灣高雄地方法院刑事判決            99年度審訴字第1819號
公  訴  人  臺灣高雄地方法院檢察署檢察官
被      告  乙○○
上列被告因違反毒品危害防制條例案件，經檢察官提起公訴（99
年度毒偵字第2393號、99年度毒偵字第2664號），被告於本院準
備程序進行中，為有罪之陳述，經本院合議庭裁定由受命法官獨
任改依簡式審判程序審理，並判決如下：
    主  文
乙○○犯如附表所示之肆罪，各處如附表主文欄所示之刑。應執
行有期徒刑壹年陸月。
    事  實
一、乙○○前因施用毒品案件，經本院以民國98年度審毒聲字第
    357 號裁定送觀察勒戒後，因無繼續施用毒品傾向，於98年
    10月9 日執行完畢釋放，並經臺灣高雄地方法院檢察署檢察
    官於98年10月19日以98年度毒偵緝字第351 號為不起訴處分
    確定。猶不知戒絕毒癮，明知海洛因及甲基安非他命分別係
    毒品危害防制條例第2 條第2 項第1 款及第2 款所分別明定
    之第一級毒品及第二級毒品，不得持有、施用，復基於施用
    第一級毒品海洛因、第二級毒品甲基安非他命之犯意，分別
    於附表所示之時地，施用第一級毒品海洛因、第二級毒品甲
    基安非他命（施用之時間、地點、方式、查獲時地，詳如附
    表所示）。
二、案經高雄縣政府警察局林園分局報告臺灣高雄地方法院檢察
    署檢察官偵查起訴。
    理  由
一、本件被告乙○○所犯均係死刑、無期徒刑、最輕本刑為3 年
    以上有期徒刑以外之罪，其於準備程序中，就被訴事實均為
    有罪之陳述，經本院告知簡式審判程序之旨，並聽取檢察官
    及被告之意見後，合議庭裁定由受命法官獨任進行簡式審判
    程序，合先敘明。
二、上開事實，業據被告於本院審理時坦承不諱（見審訴2073卷
    第16頁、審訴1819卷第20頁）。且經警2 次採集其尿液送台
    灣檢驗科技股份有限公司檢驗結果，被告尿液均分呈嗎啡及
    甲基安非他命陽性反應，有高雄縣政府警察局林園分局查獲
    毒品案件嫌疑人代號與真實姓名對照表、採尿檢驗同意書各
    2 紙、高雄縣政府警察局林園分局大寮分駐所偵辦毒品案件
    尿液採證檢驗對照表、檢體監管記錄表、台灣檢驗科技股份
    有限公司濫用藥物尿液檢驗報告2 份可稽（見警一卷第5 至
    7 頁、警二卷第3 至7 頁）。爰審酌：(一)氣相層析質譜儀
    （GC／MS）乃目前就藥物篩檢結果必須進一步確認時最常採
    用之確認方法，因此在良好的操作條件之下，以氣相層析質
    譜儀作藥物及其代謝物之定性及定量分析，幾乎不會有偽陽
    性反應產生，業經行政院國軍退除役官兵輔導委員會台北榮
    民總醫院於83年4 月7 日以（83）北總內字第03059 號函示
    明確。(二)海洛因係嗎啡經化學合成之半人工合成品，毒性
    倍於嗎啡，其經吸食或施打入人體，經新陳代謝作用又分解
    成嗎啡，故海洛因在進入人體後，均以嗎啡型態排於尿液中
    ，故於吸食或施打海洛因者尿液中，可檢出嗎啡陽性反應，
    業經憲兵司令部80年5 月7 日以（80）鑑驗字第1746號函示
    明確。(三)而甲基安非他命經口服投與後約百分之70於24小
    時內自尿中排出，約百分之90於96小時內自尿中排出，且甲
    基安非他命成分之檢出與其投與方式、投與量、個人體質、
    採尿時間與檢測儀器之精密度等諸多方式有關，因此僅憑尿
    液中呈甲基安非他命陽性反應，並無法確實推算吸食時間距
    採集時間之長短，惟依上述資料推斷，最長不會超過4 日即
    96小時，亦經行政院衛生署藥物食品檢驗局81年2 月8 日81
    藥檢一字第001156號函示明確。從而，被告尿液經以氣相層
    析質譜儀鑑驗後，結果均分呈嗎啡及甲基安非他命陽性反應
    ，是依前開函示意旨，被告自白核與事實相符。又被告前因
    施用毒品案件，經本院以98年度審毒聲字第357 號裁定送觀
    察勒戒後，因無繼續施用毒品傾向，於98年10月9 日執行完
    畢釋放，並經臺灣高雄地方法院檢察署檢察官於98年10月19
    日以98年度毒偵緝字第351 號為不起訴處分確定之事實，有
    臺灣高等法院被告前案紀錄表在卷可憑。是被告於上開觀察
    勒戒執行完畢釋放後5 年內，再犯本案4 罪，均應依法論科
    。從而，本案事證明確，被告施用第一級毒品海洛因、第二
    級毒品甲基安非他命各2 次之犯行，均堪以認定。
三、按海洛因、甲基安非他命為毒品危害防制條例所稱之第一、
    二級毒品，此觀諸該條例第2 條第2 項第1 款、第2 款甚明
    ，被告施用上開毒品，核其所為，係違反毒品危害防制條例
    第10條第1 項、第2 項之施用第一、二級毒品罪（各2 罪）
    。被告施用第一、二級毒品前持有第一、二級毒品之低度行
    為均為其後施用毒品之高度行為所吸收，均不另論罪。被告
    上開4 次犯行，犯意各別、行為互殊，應分論併罰。爰審酌
    被告經強制戒治執行完畢後，猶不思戒除毒癮，顯見其並無
    堅定戒癮之意志，惟念其行為尚未危害他人及其犯後終能坦
    承犯行，態度尚可等一切情狀，分別量處如附表所示之刑，
    並依刑法第51條第5 款之規定，定其應執行刑，以資警惕。
據上論斷，應依刑事訴訟法第273 條之1 第1 項、第299 條第1
項前段，毒品危害防制條例第10條第1 項、第2 項，刑法第11條
前段、第51條第5 款，判決如主文。
本案經檢察官甲○○到庭執行職務。
中    華    民    國    99    年     7    月    14    日
                    刑事第十庭  法  官  方錦源
以上正本證明與原本無異。
如不服本判決應於收受本判決後10日內向本院提出上訴書狀，並
應敘述具體理由，如未敘述上訴理由者，應於上訴期間屆滿後20
日內補提理由書狀於本院（均須按他造當事人之人數附繕本）「
切勿逕送上級法院」。
中    華    民    國    99    年     7    月    14    日
                                書記官  黃勤涵
附表：
┌─┬────┬────┬────────┬─────┬─────────┐
│編│施用時間│施用地點│查獲時間、地點  │所犯之罪  │主文              │
│號│        │及方式  │                │          │                  │
├─┼────┼────┼────────┼─────┼─────────┤
│1 │99年3 月│在其位於│99年3 月2 日晚間│施用第一級│乙○○施用第一級毒│
│  │1 日某時│高雄縣大│7 時許，在高雄縣│毒品      │品，處有期徒刑柒月│
│  │        │寮鄉會社│大寮鄉○○○路旁│          │。                │
│  │        │村鳳林三│，因形跡可疑為警│          │                  │
│  │        │路301 巷│盤查，經徵其同意│          │                  │
│  │        │179 號住│採尿送驗，結果呈│          │                  │
│  │        │處內，以│嗎啡陽性反應。  │          │                  │
│  │        │將海洛因│                │          │                  │
│  │        │摻水後，│                │          │                  │
│  │        │置入針筒│                │          │                  │
│  │        │注射手臂│                │          │                  │
│  │        │血管之方│                │          │                  │
│  │        │式，施用│                │          │                  │
│  │        │第一級毒│                │          │                  │
│  │        │品海洛因│                │          │                  │
│  │        │1 次。  │                │          │                  │
├─┼────┼────┼────────┼─────┼─────────┤
│2 │99年3 月│在前揭住│於上揭時地經警盤│施用第二級│乙○○施用第二級毒│
│  │1 日某時│處內，以│查，且經採尿送驗│毒品      │品，處有期徒刑參月│
│  │（施用編│將甲基安│，結果呈甲基安非│          │。                │
│  │號1 海洛│非他命置│他命陽性反應。  │          │                  │
│  │因後不久│入玻璃球│                │          │                  │
│  │）      │燒烤，待│                │          │                  │
│  │        │產生煙霧│                │          │                  │
│  │        │後，吸食│                │          │                  │
│  │        │煙霧之方│                │          │                  │
│  │        │式，施用│                │          │                  │
│  │        │第二級毒│                │          │                  │
│  │        │品甲基安│                │          │                  │
│  │        │非他命1 │                │          │                  │
│  │        │次。    │                │          │                  │
├─┼────┼────┼────────┼─────┼─────────┤
│3 │99年3 月│在前揭住│99年3 月4 日下午│施用第一級│乙○○施用第一級毒│
│  │3 日某時│處，以將│3 時許，因其為列│毒品      │品，處有期徒刑柒月│
│  │        │海洛因摻│管毒品人口，經警│          │。                │
│  │        │入香菸內│通知前往警局，經│          │                  │
│  │        │，再點燃│徵其同意採尿送驗│          │                  │
│  │        │之方式，│，結果呈嗎啡陽性│          │                  │
│  │        │施用第一│反應。          │          │                  │
│  │        │級毒品海│                │          │                  │
│  │        │洛因1 次│                │          │                  │
│  │        │。      │                │          │                  │
├─┼────┼────┼────────┼─────┼─────────┤
│4 │99年3 月│在前揭住│於上揭時地經警通│施用第二級│乙○○施用第二級毒│
│  │3 日某時│處，以編│知前往警局時，且│毒品      │品，處有期徒刑參月│
│  │（施用編│號2 所示│經採尿送驗，結果│          │。                │
│  │號3 海洛│方式，施│呈甲基安非他命陽│          │                  │
│  │因後不久│用第二級│性反應。        │          │                  │
│  │）      │毒品甲基│                │          │                  │
│  │        │安非他命│                │          │                  │
│  │        │1 次。  │                │          │                  │
└─┴────┴────┴────────┴─────┴─────────┘
附錄條文：
毒品危害防制條例第10條第1 項、第2 項：
施用第一級毒品者，處6 月以上5 年以下有期徒刑。
施用第二級毒品者，處3 年以下有期徒刑。

司法院資訊處製作；財團法人民間司法改革基金會備份。
